臺灣高等法院刑事判決
110年度上訴字第2531號
上  訴  人  
即  被  告  李國忠




上列上訴人因妨害風化等案件，不服臺灣桃園地方法院110年度
審訴字第109號，中華民國110年5月10日第一審判決（起訴案號
：臺灣桃園地方檢察署109年度偵字第26744號），提起上訴，本
院判決如下：
    主  文
上訴駁回。
    事實及理由
一、本案經本院審理結果，認第一審以上訴人即被告甲○○犯刑
    法第231條第1項前段之意圖使女子與他人為性交之行為，而
    媒介以營利罪，累犯，處有期徒刑7月；及犯修正前刑法第1
    35條第1項之妨害公務執行罪，累犯，處拘役30日，及諭知
    易科罰金之折算標準，另為沒收宣告，認事用法及量刑均無
    不當，應予維持，並引用第一審判決書記載之事實、證據及
    理由如附件。並補充：①原判決說明被告行為後刑法第135條
    第1項修正規定之新舊法比較適用時，於第1頁25行贅載被告
    「曾敬貽」，應予刪去；②原判決就被告未扣案犯罪所得，
    雖僅諭知沒收，如其主文第2項所示，然如全部或一部不能
    沒收或不宜執行沒收時，檢察官自得追徵其價額，於此敘明
    。
二、被告上訴意旨略以：因家中有遲緩兒，而配偶之精神狀況亦
    不佳，在在需要其在旁加以照顧，實無法入監服刑，故請求
    再從輕量刑，並宣告得易科罰金之刑，為此提起上訴云云（
    本院卷第96、124頁）。
三、第二審判決書，得引用第一審判決書所記載之事實、證據及
    理由，對案情重要事項第一審未予論述，或於第二審提出有
    利於被告之證據或辯解不予採納者，應補充記載其理由，刑
    事訴訟法第373 條定有明文，經查：
  ㈠法院為刑罰裁量時，除應遵守平等、保障人權、重複評價  
    禁止，及刑法所規定之責任原則，與各種有關實現刑罰目的
    與刑事政策之規範外，更必須依據犯罪行為人之個別具體犯
    罪情節、所犯之不法與責任之嚴重程度，並及行為人再社會
    化之預期情形等因素，在正義報應、預防犯罪與協助受刑人
    復歸社會等多元刑罰目的間尋求平衡，而為適當之裁量。且
    關於刑之量定，係實體法賦予法院得依職權裁量之事項，苟
    已以行為人之責任為基礎，審酌刑法第57條各款所列事項而
    未逾越法律所規定之範圍，或濫用其權限，即不得任意指摘
    為違法或不當。
　　本件被告雖以上開家中各種情形，請求判處較輕之刑，並就
    其所犯刑法第231條第1項前段之罪，改宣告得易科罰金之刑
    云云。但原判決審酌被告有如附件第2頁第10行至16行所示
    之累犯前科情形，即前已數次因意圖使女子與他人為性交行
    為而媒介以營利之案件，遭判處徒刑確定，最近一次更為臺
    灣桃園地方法院(下稱原審法院)另以109 年度審簡字第700 
    號判處有期徒6 月確定(本院卷第111至114頁)，應認被告對
    於刑罰之反應力薄弱，難就被告此部分所犯，再諭知得易科
    罰金之刑，而均應依累犯規定加重本件刑度。是原審所量處
    上開刑度，經核確有以行為人責任為基礎，依刑法第57條各
    款所列情狀予以審酌，並於法定刑度之內為量定，客觀上並
    無明顯濫權之情形，亦未違反比例原則，被告上訴，請求從
    輕量刑，有如上述，要無理由。
  ㈡綜上，被告執前詞提起上訴，為無理由，應予駁回。
據上論斷，應依刑事訴訟法第373 條、第368 條，判決如主文。
本案經檢察官蕭佩珊提起公訴，檢察官丁俊成到庭執行職務。
中　　華　　民　　國　　111 　年　　1 　　月　　25　　日
                  刑事第十一庭  審判長法　官  張江澤
                                      法　官  郭惠玲
                                      法　官  梁志偉

以上正本證明與原本無異。
如不服本判決，應於收受送達後20日內向本院提出上訴書狀，其
未敘述上訴之理由者並得於提起上訴後20日內向本院補提理由書
（均須按他造當事人之人數附繕本）「切勿逕送上級法院」。
                                      書記官  林明慧
中　　華　　民　　國　　111 　年　　1 　　月　　25　　日
附件：臺灣桃園地方法院刑事判決110年度審訴字第109號
臺灣桃園地方法院刑事判決            110年度審訴字第109號
公　訴　人　臺灣桃園地方檢察署檢察官
被　　　告　甲○○  
                    
                    
                       
                    
上列被告因傷害等案件，經檢察官提起公訴（109 年度偵字第26
744 號），被告於準備程序就被訴事實為有罪陳述，本院合議庭
裁定改由受命法官獨任進行簡式審判程序，判決如下：
    主  文
甲○○共同意圖使女子與他人為性交之行為，而媒介以營利，累
犯，處有期徒刑柒月；又犯妨害公務執行罪，累犯，處拘役參拾
日，如易科罰金，以新臺幣壹仟元折算壹日。
扣案之HTC 廠牌手機壹支（含SIM 卡）沒收；未扣案之犯罪所得
新臺幣參仟伍佰元沒收。
    事實及理由
一、本案犯罪事實及證據，除證據部分補充「被告甲○○於本院準
    備程序及審理中之自白」外，其餘均與臺灣桃園地方檢察署
    檢察官起訴書之記載相同，茲引用如附件。
二、論罪科刑
（一）按行為後法律有變更者，適用行為時之法律，但行為後之
      法律有利於行為人者，適用最有利於行為人之法律，刑法
      第2 條第1 項定有明文。查被告曾敬貽行為後，刑法第13
      5 條第1 項規定業於110 年1 月20日修正公布，並於同年
      月22日生效施行。修正前刑法第135 條第1 項規定：「對
      於公務員依法執行職務時，施強暴脅迫者，處3 年以下有
      期徒刑、拘役或9000元以下罰金。」修正後刑法第135 條
      第1 項則規定：「對於公務員依法執行職務時，施強暴脅
      迫者，處3 年以下有期徒刑、拘役或30萬元以下罰金。」
      經比較其新、舊法結果，修正後刑法第135 條第1 項之規
      定，顯不利於被告，本件應適用行為時即修正前刑法第13
      5 條第1 項規定論處，合先敘明。
（二）核被告甲○○就附件犯罪事實欄一（一）所為，係犯刑法第
      231 條第1 項前段之意圖使女子與他人為性交之行為，而
      媒介以營利罪；就附件犯罪事實欄一（二）所為，係犯修
      正前刑法第135 條第1 項之妨害公務執行罪。被告與「雙
      雙」、「孫安左」就附件犯罪事實欄一（一）有犯意聯絡
      及行為分擔，應論以共同正犯。被告分別犯上開2 罪，犯
      意各別，行為互殊，應分論併罰。
（三）被告前因①妨害風化案件，經本院以104 年度簡字第230號
      判處有期徒刑5 月確定；②妨害風化案件，經本院以105 
      年度壢簡字第869 號判處有期徒刑6 月，上訴後，經本院
      以105 段簡上字第369 號判決上訴駁回確定；上開①、②案
      件，經本院以106 年度聲字第1754號裁定定應執行有期徒
      刑10月確定，於民國106 年12月14日易科罰金執行完畢，
      有臺灣高等法院被告前案紀錄表附卷可查，其受徒刑之執
      行完畢，5 年以內故意再犯本案均為有期徒刑以上之罪，
      俱為累犯。又司法院大法官於108 年2 月22日就累犯規定
      是否違憲乙事，作成釋字第775 號解釋：「有關累犯加重
      本刑部分，不生違反憲法一行為不二罰原則之問題。惟其
      不分情節，基於累犯者有其特別惡性及對刑罰反應力薄弱
      等立法理由，一律加重最低本刑，於不符合刑法第59條所
      定要件之情形下，致生行為人所受之刑罰超過其所應負擔
      罪責之個案，其人身自由因此遭受過苛之侵害部分，對人
      民受憲法第8 條保障之人身自由所為限制，不符憲法罪刑
      相當原則，牴觸憲法第23條比例原則。」所謂不分情節，
      一律加重最低本刑抵觸憲法第23條比例原則之情，解釋理
      由文例舉，最低法定本刑為6 月有期徒刑，累犯加重結果
      ，最低本刑為7 月有期徒刑。本來法院認為諭知6 月有期
      徒刑得易科罰金或易服社會勞動即可收矯正之效或足以維
      持法秩序（刑法第41條第1 項及第3 項規定參照），但因
      累犯加重最低本刑之結果，法院仍須宣告7 月以上有期徒
      刑，致不得易科罰金或易服社會勞動。是累犯加重本刑之
      規定並未違憲，然遇本有機會易科罰金或易服勞役，卻因
      累犯規定，在無酌減、自首或其他減刑之情下，一律依累
      犯規定加重本刑，致行為人不得易科罰金或易服勞役，方
      有抵觸憲法第23條比例原則，而不得加重。查，被告前已
      數次因意圖使女子與他人為性交之行為，而媒介以營利案
      件遭判刑確定，最近一次為本院以109 年度審簡字第700 
      號判處有期徒6 月確定，卻再犯本案，顯就刑罰反應力薄
      弱，難再諭知得易科罰金之刑度；就本案妨害公務犯行尚
      無須諭知不得易科罰金之刑度，是被告並無因累犯規定，
      致本得易科罰金成不得易科罰金之情，爰均依累犯規定加
      重其刑。
（四）爰以行為人之責任為基礎，審酌被告為性交易應召集團之
      馬伕，暨其犯罪動機、目的、手段、可牟得不法利益多寡
      、所生危害、擔任馬伕期間長短，兼衡其犯後坦承犯行之
      態度、智識程度、家庭經濟及生活狀況等一切情狀，量處
      如主文所示之刑。再者審酌被告家庭經濟狀況勉持，職業
      無業，被告資力明顯不佳，然鑑於自由刑倘准易科罰金，
      折算標準當應考量為換取自由勢須支付而無從豁免之代價
      暨依其職業、身分及家境所應有之資力等節予以綜合酌定
      ，方能在財力豐貧各異、優劣參差者間維持刑罰執行之有
      效性及公平性等各情，就妨害公務執行罪部分諭知易科罰
      金之折算標準（被告如欲就得易科罰金與不得易科罰金之
      部分合併定應執行刑，得於案件確定後向執行檢察官提出
      聲請）。
三、沒收部分
（一）按犯罪所得，屬於犯罪行為人者，沒收之。刑法第38條之
      1 第1 項前段定有明文。查本案被告搭載應召女子從事性
      交易之犯罪所得新臺幣3,500 元，雖未扣案，仍應依刑法
      第38條之1 第1 項前段規定，諭知沒收（參照最高法院92
      年度台上字第5872號、第6838號判決意旨，犯罪所得之金
      錢若為新臺幣，因其本身即為我國現行貨幣價值之表示，
      不發生追徵其價額之問題）。
（二）次按供犯罪所用、犯罪預備之物或犯罪所生之物，屬於犯
      罪行為人者，得沒收之，但有特別規定者，依其規定。刑
      法第38條第2 項定有明文。查本案扣案之HTC 廠牌手機1
      支（含SIM 卡），為供本案犯罪所用之物，爰依上開規定
      宣告沒收。
四、不另為不受理諭知部分：
（一）公訴意旨略以：被告於109 年7 月11時晚間9 時20分後某
      時，在桃園市桃園區國際路2 段與德華街口為警攔查之際
      ，明知告訴人乙○○係依法執行公務之公務員，因唯恐遭通
      緝之身分為警查覺，竟基於妨害公務及傷害之犯意，開車
      衝撞告訴人，導致告訴人受有右肘挫傷之傷害。因認被告
      涉犯刑法第277 條第1 項之傷害罪嫌等語。
（二）按告訴乃論之罪，告訴人於第一審辯論終結前得撤回其告
      訴，又告訴經撤回者，應諭知不受理之判決，且得不經言
      詞辯論為之，刑事訴訟法第238 條第1 項、第303 條第3
      款及第307 條分別定有明文。
（三）查檢察官起訴書認被告係犯刑法第277 條第1 項之罪，依
      同法第287 條前段規定，須告訴乃論。茲告訴人與被告達
      成調解並撤回告訴，有調解筆錄、本院辦理刑事案件電話
      查詢紀錄表及刑事撤回告訴狀附卷可稽（見本院審訴卷第
      71至72頁、第91至93頁），且因檢察官認此部分與前揭經
      本院論罪科刑部分為想像競合犯之裁判上一罪關係，爰不
      另為不受理判決之諭知。
據上論斷，應依刑事訴訟法第273 條之1 第1 項、第299 條第1
項前段、第310 條之2 、第454 條第2 項，修正前刑法第135 條
第1 項，刑法第28條、第231 條第1 項前段、第47條第1 項、第
41條第1 項前段、第50條第1 項前段、但書第1 款、第38條之1
第1 項前段、第38條第2 項，刑法施行法第1 條之1 第1 項、第
2 項後段，判決如主文。
本案經檢察官楊朝森到庭執行職務。
中　　華　　民　　國　 110　　年　　5 　　月　　10　　日
                    刑事審查庭    法  官     何宇宸
以上正本證明與原本無異。
如不服本判決應於收受判決後20日內向本院提出上訴書狀，並應
敘述具體理由。其未敘述上訴理由者，應於上訴期間屆滿後20日
內向本院補提理由書（均須按他造當事人之人數附繕本）「切勿
逕送上級法院」。
                                    書記官    蔡宛軒
中　　華　　民　　國　 110　　年　　5 　　月　　10　　日
附錄本案論罪法條全文：
中華民國刑法第231 條
意圖使男女與他人為性交或猥褻之行為，而引誘、容留或媒介以
營利者，處5 年以下有期徒刑，得併科10萬元以下罰金。以詐術
犯之者，亦同。
公務員包庇他人犯前項之罪者，依前項之規定加重其刑至2 分之
1 。
修正前中華民國刑法第135條
對於公務員依法執行職務時，施強暴脅迫者，處3 年以下有期徒
刑、拘役或9 千元以下罰金。
意圖使公務員執行一定之職務或妨害其依法執行一定之職務或使
公務員辭職，而施強暴脅迫者，亦同。
犯前二項之罪，因而致公務員於死者，處無期徒刑或7 年以上有
期徒刑；致重傷者，處3 年以上、10年以下有期徒刑。
附件：
臺灣桃園地方檢察署檢察官起訴書
                                    109年度偵字第26744號
    被　　　告　甲○○　
                        
                        
                        
                        
                        
上列被告因傷害等案件，已經偵查終結，認應提起公訴，茲將犯
罪事實及證據並所犯法條分敘如下：
         犯罪事實
一、㈠甲○○明知真實姓名人年籍不詳、LINE通訊軟體帳號為「
    孫安左」之人係色情應召業者，意圖使應召女子與他人為性
    交行為，而從中媒介以營利，竟與色情應召業者共同基於媒
    介性交營利之犯意聯絡，於附表所示之時間，將其所有HTC
    廠牌（門號0000000000）與應召集團業者及應召女子透過LI
    NE群組連繫，甲○○再駕駛車牌號碼000-0000號自用小客車
    ，自桃園市桃園區復興路上多納之咖啡店前，搭載應召女子
    劉云霞，至附表所示之地點，由劉云霞獨自進入附表所示之
    旅館內與不特定男客以新臺幣（下同）4,000 元作為對價，
    進行俗稱「全套」之性交易，嗣於109 年7 月11日晚間9 時
    20分許，在桃園市○○區○○○街000 號MM Motel汽車旅館
    為警查獲；㈡復於109 年7 月11時晚間9 時20分後某時，在
    桃園市桃園區國際路2 段與德華街口為警攔查之際，明知曾
    沛恩係依法執行公務之公務員，因唯恐遭通緝之身分為警查
    覺，竟基於妨害公務及傷害之犯意，開車衝撞乙○○，導致
    乙○○受有右肘挫傷之傷害。並扣得甲○○所有之HTC 手機
    1 支（含SIM 卡1 張）。
二、案經乙○○訴由桃園市政府警察局八德分局報告偵辦。
         證據並所犯法條
一、證據清單及待證事實：

編號 證據名稱 待證事實 1 被告甲○○於警詢及偵查中之供述 1.佐證犯罪事實㈠：①被告加入真實姓名年籍不詳、LINE暱稱「雙雙」、「孫安左」等人於LINE設立之性交易群組，由「雙雙」負責刊登性交易廣告，而被告依「孫安左」指示之時間、地點及金額，載送小姐從事性交易。 ②被告在上開性交易群組內之暱稱為「阿樂」、「重新出發」、「樂哥」、「快樂交友」；從事性交易小姐劉云霞之藝名為「彤彤」，而 LINE 暱稱為「彤」之事實。③被告有於附表所示之時間，載送小姐「彤彤」即劉云霞至附表所示之地點從事性交易，每次性交易報酬由劉云霞從中收取 1,700 元，而被告則以每次載送500 元作為報酬，案發日被告收取之不法所得為3,500 元。 2.佐證犯罪事實㈡：①被告於109 年7 月11日晚間9時許，搭載劉云霞前往附表上址MM Motel汽車旅館從事性交易，劉云霞為警查獲時，被告駕駛逃離現場，並直接返回其位於桃園市○○區○○街000 號00樓居所之事實。②被告主觀上明知警員乙○○執行公務，惟因通緝在案，趁乙○○欲開啟車門時，駕車逃離現場之事實。 2 證人劉云霞於警詢及偵查中之證詞 佐證：被告載送證人劉云霞於附表所示之時間至附表所示之地點從事性交易之事實。 3 證人乙○○於偵查中之證述 佐證犯罪事實㈡。 4 沙爾德聖保祿修女會醫療財團法人聖保祿醫院診斷證明書 1 紙  5 桃園市政府警察局八德分局之職務報告2 紙、臨檢紀錄表1 紙、現場照片8張、捷克論壇及LINE帳號畫面截圖共6 張、性交易群組成員及被告與劉云霞間之對話紀錄截圖11張、桃園市政府警察局八德分局搜索及扣押筆錄、扣押物品目錄表各1 份、監視器畫面截圖12張暨本署檢察官勘驗筆錄1 份 全部犯罪事實。 


二、核被告就犯罪事實㈠所為，係犯刑法第231 條第1 項之意圖
    使女子與他人為性交行為而媒介以營利罪嫌。被告與「雙雙
    」、「孫安左」等人有犯意聯絡及行為分擔，請依刑法第28
    條規定論以共同正犯。被告就犯罪事實㈡，係犯刑法第277條
    第1 項之傷害及同法第135 條第1 項之妨害公務罪嫌。被告
    係以一行為觸犯傷害及妨害公務罪嫌，為想像競合犯，請從
    重論以傷害罪嫌。而被告所犯刑法第231 條第1 項之意圖使
    女子與他人為性交行為而媒介以營利與同法第277 條第1項
    之傷害等2 罪間，犯意各別，行為互殊，請予以分論併罰。
    至扣案之HTC 手機1 支及SIM 卡1 張，為被告所有，且為供
    上開犯罪之用，業據被告供承在卷，請依刑法第38條第2項
    前段規定宣告沒收。又未扣案之犯罪所得3,500 元，爰請依
    刑法第38條之1 第1 項前段、同條第3 項之規定宣告沒收，
    於全部或一部不能沒收或不宜執行沒收時，追徵其價額，併
    此敘明。
三、依刑事訴訟法第251條第1項提起公訴。
     此　致
臺灣桃園地方法院
中　　華　　民　　國　 109　　年　 12　  月　   24　 日
                              檢  察  官  蕭 佩 珊
本件證明與原本無異　　　　　　　　　　　　　　　　　
中　　華　　民　　國　 109　　年　 12　　月　   30　 日
                              書  記  官　王 玉 珊
所犯法條：
中華民國刑法第231條第1項
（圖利使人為性交或猥褻罪）
意圖使男女與他人為性交或猥褻之行為，而引誘、容留或媒介以
營利者，處 5 年以下有期徒刑，得併科 10 萬元以下罰金。以
詐術犯之者，亦同。
公務員包庇他人犯前項之罪者，依前項之規定加重其刑至二分之
一。
中華民國刑法第277條第1項
傷害人之身體或健康者，處 5 年以下有期徒刑、拘役或 50 萬
元以下罰金。
犯前項之罪，因而致人於死者，處無期徒刑或 7 年以上有期徒
刑；致重傷者，處 3 年以上 10 年以下有期徒刑。
中華民國刑法第135條第1項
對於公務員依法執行職務時，施強暴脅迫者，處 3 年以下有期
徒刑、拘役或 9 千元以下罰金。
意圖使公務員執行一定之職務或妨害其依法執行一定之職務或使
公務員辭職，而施強暴脅迫者，亦同。
犯前 2 項之罪，因而致公務員於死者，處無期徒刑或 7 年以上
有期徒刑；致重傷者，處 3 年以上 10 年以下有期徒刑。
附表

編號 性交易之時間 性交易之地點 性交易之對價 1 109 年7 月11日下午1 時20分許 桃園市○○區○○○街00號戀情精品汽車旅館 ①3,500 元 ②6,000 元 2 109 年7 月11日下午3 時許 桃園市○○區○○路00號貝多芬快捷旅店 4,200元 3 109 年7 月11日下午4 時30分許 桃園市○○區○○路000 巷00號 12,000元 4 109 年7 月11日晚間8 時許 桃園市○○區○○路000 號春日旅館 4,500元